# 非公开发行可转换债券初始计量问题

提问人：优质菜熊 时间：2019-12-12 15:29:32
2019 年 5 月 27 日经XX省股权交易中心批准，A公司于 2019 年 6 月10 月起非公开发行可转债，发行方案主要内容如下： 1 、产品名称：A资产管理股份有限公司 2019 年非公开发行可转债（第一期）； 2 、本期发行额度：
500,000 张，总面值 5,000万元； 3 、面值：人民市 100 元/张，按票面金额平价发行； 4 、票面利率：固定利率（年利率 3%）； 5 、债券期限：自发行完成之日起 1 年； 6 、起息日： 2019 年 6 月 25 日，到期日： 2020 年 6月 24 日； 7 、还本付息方式：本期债券以待偿还本金为计息基础，采用单利按日计息，起息日为每期发行完成后次日，以一年为一个计总期间，每个计息期间内最后一日为付息日，首个付息日为自债券发行之日起 1 年后当日，最后一个付息日利随本清，上述日指自然日，一年按 365 日计； 8 、付息日：为本次发行的可转债发行首日起满一年的当日。发行日的确定以正式发行公告为准。付息日为法定节假日或休总日，则顺廷至下一个工作日，顺延期间不另付息。在付息日前 (包括付息日)中请转换为公司股票的可转换债券，发行人不再向其持有人支付本计息期及以后计息期的利息； 9 、转股安排：(1) 本次发行的可转债的初始转股价格为公司最近一个会计年度经审计的每股净资产的价格，最高不得超过前述每股净资产价格的 1.15倍，最终以双方协商一致的价格为准。在可转债发行后、转股执行之前，若股票发生分红，将会相应下修转股价格。例如，每股分红 0.5 元，则转股价格应扣除每股分红 0.5元。若发行人出现送股、转股情况，转股价格将进行相应调整。例如， 10 股送 10 股，则转股价格应减半。若上述两种情形分红和送转股同时出现，则合计计算，调整相应转股价格。(2) 本次非公开发行的可转债转股期限自非公开发行可转债发行结束之日起满 9 个月后的第一个交易日起，投资者可发起债转股申请。申请转股期限为可以开始转股之日起的五个交易日内； 10 、转让条款：本期可转债持有人在债券存续期内不得转让，除法律法规规定的情形除外 11 、赎回选择权：发行人有权于本期可转债到期之前，根据资金情况情况，行使赎回选择权，对本期可转债进行赎回。 发行完成后，该公司初始计量如下：
借：银行存款 50,000,000
贷：应付债券——可转换公司债券 50,000,000
求教： 1 、如果要将该可转债拆分为金融负债成分和权益工具成分，在计算金融负债成分公允价值时应如何选择折现率？
2 、如果无法选择合适的折现率，且考虑到该可转债期限较短，A 公司股价近三年总体处于下降趋势，债券持有人转股可能性较小，是否可以将该可转债作为普通债券处理，不拆分为金融负债成分和权益工具成分？

回答人：chenyiwei
首先要注意核实：转股价格是否在发行时即已确定，后续除了此处所述的因分红、公积金转增、股票股利等因素调整以外，不再调整？如果是，则该可转债包含权益成分；否则，该可转债不包含权益成分。
其次，在分拆转换权时采用的折现率，理论上应是与该种债券的信用等级相同的其他不附有转换权的债券在本债券发行日的到期收益率。你的建议 “将该可转债作为普通债券处理，不拆分为金融负债成分和权益工具成分”不恰当。

提问人：优质菜熊 时间：2019-12-13 08:05:15
如果初始转股价格不确定，即最终在转股时才协商确定价格，应当如何考虑并进行会计核算？

回答人：chenyiwei
如是，则无权益成分，只有债务成分。